# 以行政划拨方式取得土地使用权的会计处理

提问人：小会计先生 时间：2019-05-27 15:22:18
该客户以行政划拨方式取得三宗土地使用权，并且支付了大量的与该土地相关的青苗补偿费、地上建筑物、附着物补偿费，都在在建工程核算，现在想转无形资产，是否可行，如果转的话是否应该以三宗土地的公允价值（评估）加上青苗补偿费、地上建筑物、附着物补偿费等一起计入无形资产，如果该客户未来三年内迁离现在的地址且该土地使用权在企业搬迁之后不属于企业了，是否可以认为未来经济利益不能流入企业，从而不能够确认为无形资产，如果这样，那么之前发生的大量拆迁补偿费该怎么处理？直接算做在建工程报废直接转营业外支出可以不？

回答人：chenyiwei
划拨土地不应入账并确认为企业的资产。对于企业实际支付的与该土地相关的青苗补偿费、地上建筑物、附着物补偿费等，在支付时可以计入 “在建工程——待摊投资”，到在建工程达到预定可使用状态时，将该项待摊投资按一定方法和基础分摊到在该划拨地上建立的房屋建筑物、构筑物价值中，在其各自的使用年限内计提折旧。
日后如果该企业迁离的，则地上建筑物、构筑物的账面价值与所收到的补偿款之间的差额确认为资产处置损益。

提问人：小会计先生 时间：2019-05-29 07:14:55
陈老师您好，现在的情况是该土地上基本都是一些征地费和拆迁补偿费，基本上没有建筑物，而且由于未来会搬迁，也没有续建的可能，也就是说这些钱基本算是白花了，但是仍然在在建工程里趴着，所以想处理该在建工程，我觉得无论转无形资产还是长期待摊费用都不可行，因为首先就不符合资产的定义，当然后续搬迁的时候政府收回该地皮的时候会用新的资产置换这些被政府收回的土地，相当于对该企业的补偿了，所以想请教一下陈老师： 1 、现在这些在建工程中的征地费和拆迁补偿费怎么处理， 2 、以后搬迁时候，如果不符合政策性搬迁的条件，按其他一般性搬迁处理是否可行，政府置换给该企业的资产相当于企业收到的补偿，与置换出的土地账面价值的差额确认为资产处置损益？

回答人：chenyiwei
1 、建议先计提减值，后续搬迁时再核销。 2 、可以。

提问人：小会计先生 时间：2019-05-29 22:16:19
就问题 1 ，是否可以理解为在建工程先别处理，每年进行减值测试，等到搬迁的时候一遍处理并将之前计提的减值一并核销？

回答人：chenyiwei
可以这样理解。

提问人：小会计先生 时间：2019-06-03 23:17:00
陈老师，就这个问题还想请教您一下，您一直强调划拨的土地不应该入账处理，是否可以理解为政府一般会在划拨土地文件中规定该土地的特定用途，且企业如改变用途需经相关政府部门同意，由此得出企业实质上不拥有或者控制该资产，因此不符合无形资产的定义啊，那如果企业取得了土地证是否可以认为企业拥有或者控制该土地呢？

回答人：chenyiwei
可以理解为企业实际上不控制该土地，这与是否取得土地证无关。

提问人：小会计先生 时间：2019-06-13 23:54:48
陈老师，如果后续不会搬迁，在这种情况下全额提减值为好还是将在建工程余额及时核销为好，虽然对损益的影响是相同的，但是我看您之前回复的一个帖子里说：这种情况属于资产已不存在而不是可收回金额的降低，因此应该直接核销在建工程余额，计入营业外支出，也就是说这个在建工程本身就是由一些已经发生的费用构成，原本打算转固，但是依现在情况已经不可能了，因此认为资产已经不存在了，所以应该核销，而不是因为其可收回金额低于其账面价值甚至为 0 ，从而需要全额计提减值准备，想问下陈老师我的理解是否正确？

回答人：chenyiwei
是。应核销而不是提减值。